hunspell-en-ru/output/en_ru.aff
SFX 44 Y 335
SFX 44 деть жу деть
SFX 44 деться жусь деться
SFX 44 еть лю петь
SFX 44 еться люсь петься
SFX 44 еть ю реть
SFX 44 еться юсь реться
SFX 44 сеть шу сеть
SFX 44 еть им [дмнпрст]еть
SFX 44 еться имся [дрт]еться
SFX 44 еть ишь [дмнпрст]еть
SFX 44 еться ишься [дрт]еться
SFX 44 еть ите [дмнпрст]еть
SFX 44 еться итесь [дрт]еться
SFX 44 еть ит [дмнпрст]еть
SFX 44 еться ится [дрт]еться
SFX 44 еть ят [дмнпрст]еть
SFX 44 еться ятся [дрт]еться
SFX 44 ыть уду быть
SFX 44 ыться удусь быться
SFX 44 ыть удем быть
SFX 44 ыться удемся быться
SFX 44 ыть удешь быть
SFX 44 ыться удешься быться
SFX 44 ыть удете быть
SFX 44 ыться удетесь быться
SFX 44 ыть удет быть
SFX 44 ыться удется быться
SFX 44 ыть удут быть
SFX 44 ыться удутся быться
SFX 44 ть ву лыть
SFX 44 ться вусь лыться
SFX 44 ть вём лыть
SFX 44 ться вёмся лыться
SFX 44 ть вёшь лыть
SFX 44 ться вёшься лыться
SFX 44 ть вёте лыть
SFX 44 ться вётесь лыться
SFX 44 ть вёт лыть
SFX 44 ться вётся лыться
SFX 44 ть вут лыть
SFX 44 ться вутся лыться
SFX 44 зать жу зать
SFX 44 заться жусь заться
SFX 44 зать жем зать
SFX 44 заться жемся заться
SFX 44 зать жешь зать
SFX 44 заться жешься заться
SFX 44 зать жете зать
SFX 44 заться жетесь заться
SFX 44 зать жет зать
SFX 44 заться жется заться
SFX 44 зать жут зать
SFX 44 заться жутся заться
SFX 44 сать шу [^о]сать
SFX 44 саться шусь [^о]саться
SFX 44 сать шем [^о]сать
SFX 44 саться шемся [^о]саться
SFX 44 сать шешь [^о]сать
SFX 44 саться шешься [^о]саться
SFX 44 сать шете [^о]сать
SFX 44 саться шетесь [^о]саться
SFX 44 сать шет [^о]сать
SFX 44 саться шется [^о]саться
SFX 44 сать шут [^о]сать
SFX 44 саться шутся [^о]саться
SFX 44 ать у осать
SFX 44 аться усь осаться
SFX 44 ать ём осать
SFX 44 аться ёмся осаться
SFX 44 ать ёшь осать
SFX 44 аться ёшься осаться
SFX 44 ать ёте осать
SFX 44 аться ётесь осаться
SFX 44 ать ёт осать
SFX 44 аться ётся осаться
SFX 44 ать ут осать
SFX 44 аться утся осаться
SFX 44 жать гу жать
SFX 44 жаться гусь жаться
SFX 44 ать им жать
SFX 44 аться имся жаться
SFX 44 ать ишь жать
SFX 44 аться ишься жаться
SFX 44 ать ите жать
SFX 44 аться итесь жаться
SFX 44 ать ит жать
SFX 44 аться ится жаться
SFX 44 жать гут жать
SFX 44 жаться гутся жаться
SFX 44 ить ю лить
SFX 44 ить ем лить
SFX 44 ить ешь лить
SFX 44 ить ете лить
SFX 44 ить ет лить
SFX 44 ить ют лить
SFX 44 ть м дать
SFX 44 ться мся даться
SFX 44 ть дим дать
SFX 44 ться димся даться
SFX 44 ть шь дать
SFX 44 ться шься даться
SFX 44 ть дите дать
SFX 44 ться дитесь даться
SFX 44 ть ст дать
SFX 44 ться стся даться
SFX 44 ть дут дать
SFX 44 ться дутся даться
SFX 44 кать чу [^с]кать
SFX 44 каться чусь [^с]каться
SFX 44 кать чем [^с]кать
SFX 44 каться чемся [^с]каться
SFX 44 кать чешь [^с]кать
SFX 44 каться чешься [^с]каться
SFX 44 кать чете [^с]кать
SFX 44 каться четесь [^с]каться
SFX 44 кать чет [^с]кать
SFX 44 каться чется [^с]каться
SFX 44 кать чут [^с]кать
SFX 44 каться чутся [^с]каться
SFX 44 скать щу скать
SFX 44 скаться щусь скаться
SFX 44 скать щем скать
SFX 44 скаться щемся скаться
SFX 44 скать щешь скать
SFX 44 скаться щешься скаться
SFX 44 скать щете скать
SFX 44 скаться щетесь скаться
SFX 44 скать щет скать
SFX 44 скаться щется скаться
SFX 44 скать щут скать
SFX 44 скаться щутся скаться
SFX 44 рать еру [бд]рать
SFX 44 раться ерусь [бд]раться
SFX 44 рать ерём [бд]рать
SFX 44 раться ерёмся [бд]раться
SFX 44 рать ерёшь [бд]рать
SFX 44 раться ерёшься [бд]раться
SFX 44 рать ерёте [бд]рать
SFX 44 раться ерётесь [бд]раться
SFX 44 рать ерёт [бд]рать
SFX 44 раться ерётся [бд]раться
SFX 44 рать ерут [бд]рать
SFX 44 раться ерутся [бд]раться
SFX 44 рать ру [^бд]рать
SFX 44 раться русь [^бд]раться
SFX 44 рать рём [^бд]рать
SFX 44 раться рёмся [^бд]раться
SFX 44 рать рёшь [^бд]рать
SFX 44 раться рёшься [^бд]раться
SFX 44 рать рёте [^бд]рать
SFX 44 раться рётесь [^бд]раться
SFX 44 рать рёт [^бд]рать
SFX 44 раться рётся [^бд]раться
SFX 44 рать рут [^бд]рать
SFX 44 раться рутся [^бд]раться
SFX 44 тать чу [^с]тать
SFX 44 таться чусь [^с]таться
SFX 44 тать чем [^с]тать
SFX 44 таться чемся [^с]таться
SFX 44 тать чешь [^с]тать
SFX 44 таться чешься [^с]таться
SFX 44 тать чете [^с]тать
SFX 44 таться четесь [^с]таться
SFX 44 тать чет [^с]тать
SFX 44 таться чется [^с]таться
SFX 44 тать чут [^с]тать
SFX 44 таться чутся [^с]таться
SFX 44 ть ну стать
SFX 44 ться нусь статься
SFX 44 ть нем стать
SFX 44 ться немся статься
SFX 44 ть нешь стать
SFX 44 ться нешься статься
SFX 44 ть нете стать
SFX 44 ться нетесь статься
SFX 44 ть нет стать
SFX 44 ться нется статься
SFX 44 ть нут стать
SFX 44 ться нутся статься
SFX 44 ать лю спать
SFX 44 аться люсь спаться
SFX 44 ать им спать
SFX 44 аться имся спаться
SFX 44 ать ишь спать
SFX 44 аться ишься спаться
SFX 44 ать ите спать
SFX 44 аться итесь спаться
SFX 44 ать ит спать
SFX 44 аться ится спаться
SFX 44 ать ят спать
SFX 44 аться ятся спаться
SFX 44 слать шлю слать
SFX 44 слаться шлюсь слаться
SFX 44 слать шлём слать
SFX 44 слаться шлёмся слаться
SFX 44 слать шлёшь слать
SFX 44 слаться шлёшься слаться
SFX 44 слать шлёте слать
SFX 44 слаться шлётесь слаться
SFX 44 слать шлёт слать
SFX 44 слаться шлётся слаться
SFX 44 слать шлют слать
SFX 44 слаться шлются слаться
SFX 44 ать у рвать
SFX 44 аться усь рваться
SFX 44 ать ём рвать
SFX 44 аться ёмся рваться
SFX 44 ать ёшь рвать
SFX 44 аться ёшься рваться
SFX 44 ать ёте рвать
SFX 44 аться ётесь рваться
SFX 44 ать ёт рвать
SFX 44 аться ётся рваться
SFX 44 ать ут рвать
SFX 44 аться утся рваться
SFX 44 вать ову звать
SFX 44 ваться овусь зваться
SFX 44 вать овём звать
SFX 44 ваться овёмся зваться
SFX 44 вать овёшь звать
SFX 44 ваться овёшься зваться
SFX 44 вать овёте звать
SFX 44 ваться овётесь зваться
SFX 44 вать овёт звать
SFX 44 ваться овётся зваться
SFX 44 вать овут звать
SFX 44 ваться овутся зваться
SFX 44 нать оню гнать
SFX 44 наться онюсь гнаться
SFX 44 нать оним гнать
SFX 44 наться онимся гнаться
SFX 44 нать онишь гнать
SFX 44 наться онишься гнаться
SFX 44 нать оните гнать
SFX 44 наться онитесь гнаться
SFX 44 нать онит гнать
SFX 44 наться онится гнаться
SFX 44 нать онят гнать
SFX 44 наться онятся гнаться
SFX 44 хать шу хать
SFX 44 хаться шусь хаться
SFX 44 хать шем хать
SFX 44 хаться шемся хаться
SFX 44 хать шешь хать
SFX 44 хаться шешься хаться
SFX 44 хать шете хать
SFX 44 хаться шетесь хаться
SFX 44 хать шет хать
SFX 44 хаться шется хаться
SFX 44 хать шут хать
SFX 44 хаться шутся хаться
SFX 44 есть ту честь
SFX 44 есть тём честь
SFX 44 есть тёшь честь
SFX 44 есть тёте честь
SFX 44 есть тёт честь
SFX 44 есть тут честь
SFX 44 есть яду сесть
SFX 44 есть ядем сесть
SFX 44 есть ядешь сесть
SFX 44 есть ядете сесть
SFX 44 есть ядет сесть
SFX 44 есть ядут сесть
SFX 44 ть у лезть
SFX 44 ть ем лезть
SFX 44 ть ешь лезть
SFX 44 ть ете лезть
SFX 44 ть ет лезть
SFX 44 ть ут лезть
SFX 44 сть ду асть
SFX 44 сться дусь асться
SFX 44 сть дём асть
SFX 44 сться дёмся асться
SFX 44 сть дёшь асть
SFX 44 сться дёшься асться
SFX 44 сть дёте асть
SFX 44 сться дётесь асться
SFX 44 сть дёт асть
SFX 44 сться дётся асться
SFX 44 сть дут асть
SFX 44 сться дутся асться
SFX 44 ять ну мять
SFX 44 яться нусь мяться
SFX 44 ять нём мять
SFX 44 яться нёмся мяться
SFX 44 ять нёшь мять
SFX 44 яться нёшься мяться
SFX 44 ять нёте мять
SFX 44 яться нётесь мяться
SFX 44 ять нёт мять
SFX 44 яться нётся мяться
SFX 44 ять нут мять
SFX 44 яться нутся мяться
SFX 44 и у расти
SFX 44 и ём расти
SFX 44 и ёшь расти
SFX 44 и ёте расти
SFX 44 и ёт расти
SFX 44 и ут расти
SFX 44 сти ду вести
SFX 44 стись дусь вестись
SFX 44 сти дём вести
SFX 44 стись дёмся вестись
SFX 44 сти дёшь вести
SFX 44 стись дёшься вестись
SFX 44 сти дёте вести
SFX 44 стись дётесь вестись
SFX 44 сти дёт вести
SFX 44 стись дётся вестись
SFX 44 сти дут вести
SFX 44 стись дутся вестись
SFX 44 сти ту лести
SFX 44 стись тусь лестись
SFX 44 сти тём лести
SFX 44 стись тёмся лестись
SFX 44 сти тёшь лести
SFX 44 стись тёшься лестись
SFX 44 сти тёте лести
SFX 44 стись тётесь лестись
SFX 44 сти тёт лести
SFX 44 стись тётся лестись
SFX 44 сти тут лести
SFX 44 стись тутся лестись
SFX 44 сти бу рести
SFX 44 сти бём рести
SFX 44 сти бёшь рести
SFX 44 сти бёте рести
SFX 44 сти бёт рести
SFX 44 сти бут рести
SFX 44 чь гу чь
SFX 44 чь жем чь
SFX 44 чь жешь чь
SFX 44 чь жете чь
SFX 44 чь жет чь
SFX 44 чь гут чь

SFX 45 Y 1
SFX 45   0     ly         .

SFX 46 Y 3
SFX 46 ый о [влнрт]ый
SFX 46 ий и [сц]кий
SFX 46 ий е щий

SFX 47 Y 4
SFX 47   0     rs         e
SFX 47   y     iers       [^aeiou]y
SFX 47   0     ers        [aeiou]y
SFX 47   0     ers        [^ey]
